最高法院刑事判決　　　　　　　　　 110年度台上字第5991號
上　訴　人　邢銘芝
 
 
上列上訴人因違反毒品危害防制條例案件，不服臺灣高等法院高
雄分院中華民國110年7月20日第二審判決（110年度上訴字第245
號，起訴案號：臺灣高雄地方檢察署108年度偵字第14903、1688
7號，108年度毒偵字第2675號、109年度毒偵字第465號），提起
上訴，本院判決如下：
    主  文
上訴駁回。
    理  由
一、按刑事訴訟法第377 條規定，上訴於第三審法院，非以判決
    違背法令為理由，不得為之。是提起第三審上訴，應以原判
    決違背法令為理由，係屬法定要件。如果上訴理由書狀並未
    依據卷內訴訟資料，具體指摘原判決不適用何種法則或如何
    適用不當，或所指摘原判決違法情事，顯與法律規定得為第
    三審上訴理由之違法情形，不相適合時，均應認其上訴為違
    背法律上之程式，予以駁回。
二、本件原判決維持第一審關於論處上訴人邢銘芝販賣第二級毒
    品2 罪刑部分之判決，駁回上訴人在第二審之上訴，已併引
    用第一審判決書事實、證據及理由之記載，而載敘所憑之證
    據及理由。所為論斷，核無悖於論理法則與經驗法則，且有
    卷內證據資料可資覆按。
三、按刑之量定，屬實體法上賦予事實審法院得依職權自由裁量
    之事項；茍已以行為人之責任為基礎，斟酌刑法第57條各款
    所列情形，復未逾法定刑度，其量刑自無違法可指。查原判
    決已說明：第一審判決係依司法院釋字第775 號解釋意旨，
    詳敘上訴人如何有適用刑法第47條第1 項累犯規定予以加重
    其刑必要之理由，而依法加重其刑；再依毒品危害防制條例
    第17條第2 項規定予以減輕其刑，並依法先加後減之後，以
    上訴人之責任為基礎，審酌刑法第57條各款所列之一切情狀
    ，就其所犯各罪為刑之量定，並定其應執行刑為有期徒刑 4
    年6 月，尚稱妥適而予維持等旨。復就上訴人指摘第一審依
    累犯規定加重其刑為不當，且量刑過重，應予從輕量刑云云
    ，認無理由，亦均予以指駁及說明。核其刑之量定，既未逾
    越經依上揭規定加重、減輕後之法定刑度範圍，又無違罪責
    相當原則及公平正義之情形，且已就上訴人有利及不利之科
    刑資料兼予衡酌，復無偏執一端情事，係屬原審刑罰裁量職
    權之適法行使，自無違法可指。
四、上訴意旨仍執陳詞，指摘原審依累犯規定予以加重其刑，且
    量刑過重，均有不當云云，係對原審量刑職權之適法行使及
    判決理由已說明之事項，徒憑己見而漫為指摘，難認已符合
    首揭法定之上訴要件。
五、綜上，應認本件上訴違背法律上之程式，予以駁回。又本院
    為法律審，本案且從程序上駁回上訴，上訴人請求本院從輕
    量刑，自無從審酌，附此敘明。
據上論結，應依刑事訴訟法第395條前段，判決如主文。
中    華    民    國   110    年    11    月    10    日
                  刑事第五庭審判長法  官  吳  信  銘  
                                  法  官  梁  宏  哲  
                                  法  官  沈  揚  仁  
                                  法  官  蔡  廣  昇  
                                  法  官  何  菁  莪  
本件正本證明與原本無異
                                  書記官
中    華    民    國   110    年    11    月    19    日